臺灣高等法院臺中分院刑事判決　　　　96年度上訴字第1140號
上　訴　人　臺灣南投地方法院檢察署檢察官
上　訴　人
即　被　告　壬○○
　　　　　　丙○○
被　　　告　己○○
上列上訴人因被告偽造文書等案件，不服臺灣南投地方法院96年
度訴字第184號中華民國96年3月21日第一審判決（起訴案號：臺
灣南投地方法院檢察署95年度偵字第5331號，96年度偵字第230
、299號），提起上訴，本院判決如下：
    主  文
原判決撤銷。
壬○○共同犯如附表編號二至六之「所犯罪名」欄所示之罪，分
別處如附表編號二至六之「應處刑罰」欄所示之刑。應執行有期
徒刑貳年，扣案之榔頭壹支，沒收。
丙○○犯如附表編號一及編號七之「所犯罪名」欄所示之罪，累
犯，分別處如附表編號一及編號七之「應處刑罰」欄所示之刑；
又共同犯如附表編號二至六之「所犯罪名」欄所示之罪，累犯，
分別處如附表編號二至六之「應處刑罰」欄所示之刑；又共同犯
行使偽造私文書罪，累犯，處有期徒刑伍月，未扣案之偽造「辛○○」名義之「臺灣大哥大行動通信網路業務服務申請書」及「
手機交貨確認書」各壹張上偽造「辛○○」署押共計貳枚，沒收
。應執行有期徒刑年陸月，扣案之榔頭壹支，及未扣案之偽造
「辛○○」名義之「臺灣大哥大行動通信網路業務服務申請書」
及「手機交貨確認書」各壹張上偽造「辛○○」署押共計貳枚，
均沒收。
己○○共同犯行使偽造私文書罪，累犯，處有期徒刑伍月，如易
科罰金，以新臺幣壹仟元折算壹日，未扣案之偽造「辛○○」名
義之「臺灣大哥大行動通信網路業務服務申請書」及「手機交貨
確認書」各壹張上偽造「辛○○」署押共計貳枚，沒收。
    事  實
一、丙○○於民國八十六年間因違反麻醉藥品管理條例案件，經
    臺灣板橋地方法院以八十六年度訴字第一六三七號判決分別
    判處有期徒刑五年二月、五月，應執行有期徒刑五年五月確
    定，並於八十九年五月十一日縮短刑期假釋出監，假釋期間
    交付保護管束，於九十二年四月六日期滿未經撤銷假釋，以
    已執行論。而己○○於九十一年間因違反毒品危害條例案件
    ，經臺灣臺中地方法院以九十一年度訴字第一六八九號判決
    ，分別判處有期徒刑七月、四月，應執行有期徒刑十月確定
    ，並於九十三年四月三十日縮短刑期執行完畢。
二、丙○○與壬○○共同意圖為自己不法之所有，基於竊盜之犯
    意聯絡，分別於如附表編號二至六所示時、地（其中附表三
    至六所示部分，攜帶丙○○所有，客觀上可供凶器使用之榔
    頭一支），共同竊取如附表編號二至六所示庚○○、子○○
    、廖淑芬、李宥靚、戊○○等人所有物品（關於附表三至六
    所示車窗玻璃毀損部分，除如附表編號六之戊○○提出告訴
    外，餘均未據車輛所有人提出告訴）。
三、丙○○另意圖為自己不法之所有，基於竊盜之犯意，分別於
    如附表編號一及編號七所示時、地，竊取如附表編號一及編
    號七所示癸○○、辛○○等人所有物品。
四、丙○○另與己○○基於偽造文書、意圖為自己不法所有之犯
    意聯絡，於九十五年十月三十一日十三時許，由丙○○駕車
    搭載己○○一同前往位於南投縣草屯鎮○○○○○路七五八
    號由丁○○所開設之「捷佑通信行」，其等二人一同進入該
    通信行，由己○○持丙○○所竊得如附表編號七所示「辛○○」身份證及健保卡，冒用「辛○○」名義申辦手機門號，
    己○○並於丁○○所提供之「臺灣大哥大行動通信網路業務
    服務申請書」一張上偽簽「辛○○」之署押一枚，而偽造私
    文書，再持該偽造之上開申請書向丁○○申請臺灣大哥大股
    分有限公司行動電話門號，致使丁○○陷於錯誤，而交付價
    值新臺幣（下同）四千元之行動電話一支（序號為00000000
    0000000號）及價值三百元之0000000000號行動電話門號SIM
    卡一張，己○○並於丁○○所提供「手機交貨確認書」一張
    上偽簽「辛○○」署押一枚，而偽造私文書，再持該偽造之
    上開確認書交予丁○○表示已收受該行動電話，而行使偽造
    私文書，致生損害辛○○、丁○○及臺灣大哥大股份有限公
    司。
五、嗣經警據報後循線查獲，並扣得丙○○所有且供犯罪所用之
    榔頭一支，另扣得行動電話四支，因而查悉上情。
六、案經被害人戊○○、辛○○、丁○○訴由南投縣政府警察局
    南投分局及草屯分局報告臺灣南投地方法院檢察署檢察官偵
    查起訴。
    理  由
一、認定犯罪事實所憑之證據及理由：
(一)、上開事實，訊據被告壬○○、丙○○、己○○於原審及本院
    審理時坦白承認。
(二)、被告壬○○、丙○○共犯如附表二至六部分之犯行，其等自
    白核與被害人庚○○、子○○、廖淑芬、戊○○、辛○○於
    警詢之指述相符；又被告丙○○單獨所犯如附表編號一、七
    部分之犯行，其自白核與被害人癸○○、丁○○於警詢時之
    指述，均相吻合。此外，並有贓物領領保管單三張、行動電
    話翻拍照片二張、辛○○之身份證翻拍照片二張、辛○○之
    聲明書影本一張、刑案現場照片四十五張、現場模擬蒐證翻
    拍照片十張在卷，及被告丙○○所有榔頭一支扣案可資佐證
    。
(三)、犯罪事實欄四部分，被告丙○○、己○○之自白核與證人即
    被害人李宥靚之妹甲○○，及證人即「捷佑通信行」門市人
    員洪翠梅均於警詢時指述之情節相符，並有偽造「辛○○」
    名義之「臺灣大哥大行動通信網路業務服務申請書」及「手
    機交貨確認書」等影本各一張在卷可資佐證。
(四)、綜上，被告三人之上開自白與事實相符，應可採信，是被告
    三人就上開犯行，事證明確，應依法論科。
二、法律之適用：
(一)、按刑法第三百二十一條第一項第三款之攜帶兇器竊盜罪，係
    以行為人攜帶兇器竊盜為其加重要件，此所謂兇器，其種類
    並無限制，凡客觀上足對人之生命、身體、安全構成威脅，
    具有危險性之兇器均屬之，且只須行竊時攜帶此種具危險性
    之兇器為已足，並不以攜帶之初有行兇之意圖為必要（最高
    法院七十九年臺上字第五二五三號判例參照）。查被告丙○○與壬○○共同於如附表編號三至六所示時、地行竊時所持
    榔頭一支，乃屬金屬材質，且其持之破壞如附表編號三至六
    所示自用小客車之車窗玻璃，足見該榔頭之質地甚為堅硬，
    在客觀上足以對人之生命、身體、安全構成威脅，應屬具有
    危險性之兇器。
(二)、核被告丙○○所為如附表編號一及編號七所示犯行，均係犯
    刑法第三百二十條第一項之普通竊盜罪；被告丙○○與壬○○共同所為如附表編號二所示犯行，係犯刑法第三百二十條
    第一項之普通竊盜罪；被告丙○○與壬○○共同所為如附表
    編號三至五所示犯行，均係犯刑法第三百二十一條第一項第
    三款之攜帶兇器竊盜罪；被告丙○○與壬○○共同所為如附
    表編號六所示犯行，係犯刑法第三百二十一條第一項第三款
    之攜帶兇器竊盜罪及同法第三百五十四條之毀損器物罪，且
    其以一行為而同時觸犯上開加重竊盜罪與毀損罪，應依刑法
    第五十五條規定，從一重加重竊盜罪處斷，而檢察官雖未就
    上開毀損犯行提起公訴，惟此部分與業經起訴成罪部分，有
    想像競合犯之關係，為起訴效力所及，本院自應併予審理。
(三)、被告丙○○與壬○○就如附表編號二至六所示犯行，均具有
    犯意之聯絡及行為之分擔，為共同正犯。
(四)、被告丙○○所為如附表編號一至七所示竊盜犯行，其犯意各
    別，且侵害不同之財產法益，應予分論併罰；被告壬○○所
    為如附表編號二至六所示竊盜犯行，其犯意各別，且侵害不
    同之財產法益，亦應予分論併罰。
(五)、另被告丙○○與己○○所犯上開犯罪事實四之犯行，核係犯
    刑法第二百十六條、第二百十條之行使偽造私文書罪，及刑
    法第三百三十九條第一項詐欺取財罪，至其偽造署押之低度
    行為應為偽造私文書之高度行為所吸收，其偽造私文書之低
    度行為應為行使偽造私文書之高度行為所吸收，均不另論罪
    。而被告丙○○與己○○就上開犯罪事實四之犯行，具有犯
    意之聯絡及行為之分擔，為共同正犯。
(五)、按數行為於同時同地或密切接近之時地實施，侵害同一法益
    ，各行為之獨立性極為薄弱，依一般社會健全觀念，在時間
    差距上，難以強行分開，在刑法評價上，以視為數個舉動之
    接續施行，合為包括之一行為予以評價，較為合理（最高法
    院八十七年度臺上字第三三七四號判例參照）。查被告丙○○與己○○共同於上開犯罪事實四所示時、地，由被告己○○冒用「辛○○」名義申辦手機門號，並接續在丁○○所提
    供「臺灣大哥大行動通信網路業務服務申請書」及「手機交
    貨確認書」各一張偽簽「辛○○」署名共計二枚，而偽造私
    文書，再持該偽造之上開申請書及確認書向丁○○詐取行動
    電話一支及門號SIM卡一張，其主觀上當然有自始至終密接
    為行使偽造私文書及詐欺取財之單一犯意，所為各個舉動不
    過為犯罪行為之一部，藉由接續實施，以完成整個犯罪，是
    其基於單一行使偽造私文書及詐取財物之犯意，於上開犯罪
    事實四所示時、地，接續行使偽造私文書及詐欺取財，接續
    侵害同一之法益，其先後二次行使偽造私文書及詐欺取財之
    行為，係基於單一犯意之決意而接續為之，為接續犯，屬實
    質上之一罪，應僅論以一行使偽造私文書罪及詐欺取財罪，
    且其以一行為而同時觸犯上開行使偽造私文書及詐欺取財罪
    ，應依刑法第五十五條規定，從一重行使偽造私文書罪處斷
    。
(六)、又被告丙○○所為如附表編號一至七所示竊盜犯行及上開行
    使偽造私文書犯行，亦犯意各別，罪名互殊，應予以分論併
    罰。
(七)、而公訴意旨認被告丙○○與壬○○共同所為如附表編號三至
    五所示竊盜犯行，係犯刑法第三百二十條第一項之普通竊盜
    罪，尚有未合，而檢察官已當庭變更起訴事實如如附表編號
    三至五所示犯罪事實，及變更起訴法條為刑法第三百二十一
    條第一項第三款，原審並已於準備程序及審理期日當庭告知
    被告變更罪名之程序（見原審九十六年三月七日準備程序及
    審判筆錄），無庸再變更起訴法條，併此敘明。
(八)、查被告丙○○於八十六年間因違反麻醉藥品管理條例案件，
    經臺灣板橋地方法院以八十六年度訴字第一六三七號判決分
    別判處有期徒刑五年二月、五月，應執行有期徒刑五年五月
    確定，並於八十九年五月十一日縮短刑期假釋出監，假釋期
    間交付保護束，於九十二年四月六日期滿未經撤銷假釋，以
    已執行論；而被告己○○於九十一年間因違反毒品危害條例
    案件，經臺灣臺中地方法院以九十一年度訴字第一六八九號
    判決，分別判處有期徒刑七月、四月，應執行有期徒刑十月
    確定，並於九十三年四月三十日縮短刑期執行完畢等情，有
    臺灣高等法院被告前案紀錄表、臺灣南投地方法院檢察署刑
    案資料查註紀錄表附卷可按。茲被告丙○○與己○○均於五
    年以內再故意犯本件有期徒刑以上之罪，均應依刑法第四十
    七條第一項規定論以累犯，並均加重其刑。
三、撤銷原審判決之理由：
(一)、原審認被告罪證明確，予以論罪科刑固非無見，惟：
１、按有罪之判決書，應於主文內載明「所犯之罪」，並分別情
    形，記載下列事項：(1)諭知之主刑，「從刑」或刑之免除，
    刑事訴訟法第三百零九條第一款定有明文。本件原判決主文
    第一項記載：「壬○○共同犯如附表編號二至六之『所犯罪
    名』欄所示之罪，分別處如附表編號二至六之『應處刑罰』
    欄所示之刑，扣案之榔頭壹支，沒收。應執行有期徒刑貳年
    ，扣案之榔頭壹支，沒收」，第二項關於被告丙○○竊盜罪
    部分記載：「丙○○犯如附表編號一及編號七之『所犯罪名
    』欄所示之罪，累犯，分別處如附表編號一及編號七之『應
    處刑罰』欄所示之刑。又共同犯如附表編號二至六之『所犯
    罪名』欄所示之罪，累犯，分別處如附表編號二至六之『應
    處刑罰』欄所示之刑，扣案之榔頭壹支，沒收」。原審疏未
    於判決主文將被告壬○○「所犯之罪」於原審判決附表編號
    二至六載明（附表所犯罪名欄中僅記載「所犯法條」），亦
    疏未將被告丙○○「所犯之罪」於原審判決附表編號一至七
    載明（附表所犯罪名欄中僅記載「所犯法條」），且原審附
    表編號三至六應處刑罰欄僅記載主刑部分，對於從刑「榔頭
    一支沒收」，漏未記載，均有未恰。
２、被告壬○○、丙○○、己○○所犯之罪，依其共犯情形，共
    區分為被告壬○○、丙○○共犯如附表編號二至六所示之竊
    盜犯行；被告丙○○單獨犯如附表編號一、七之竊盜犯行；
    被告丙○○、己○○共犯如犯罪事實欄四所示行使偽造私文
    書犯行等三大部分。而被害人癸○○、庚○○、子○○、廖
    淑芬、戊○○、辛○○、丁○○，及證人甲○○、洪翠梅並
    非對於被告壬○○等三人全部犯罪事實，均有所指述，且其
    等指述也非與被告全部自白相互契合。原審判決於其理由欄
    先記載被告壬○○、丙○○、己○○之自白，再依次記載被
    害人癸○○、庚○○、子○○、廖淑芬、戊○○、辛○○、
    丁○○，及證人甲○○、洪翠梅等人之指述，如此論述，造
    成被害人癸○○等人對於被告壬○○、丙○○、己○○等三
    人自白之全部事實發生相互參佐之效力（證物及書證在其理
    由中之排列，也有相同錯置情形），顯然與被害人癸○○等
    人上開指述之證明力（證據有效射程）不合，此部分同有未
    恰。
３、檢察官上訴意旨，以原審漏列「所犯罪名」，就被告壬○○
    、丙○○涉犯如附表所示竊盜罪部分，為有理由，至被告丙○○、己○○共犯行使偽造私文書罪部分，並無漏列「所犯
    罪名」情形，此部分上訴為無理由。又，被告壬○○、丙○○上訴意旨，以原審量刑過重，指摘原判決不當，依其等犯
    罪情狀，原審量刑亦無過重情形，其等上訴亦無理由。惟原
    審判決既有上開可議之處，應由本院將原審判決全部撤銷改
    判。
(二)、爰審酌被告三人之犯罪之動機、目的、手段，兼衡犯罪所得
    財物之數量、對被害人所生之危害程度，及犯後均已坦承犯
    行等一切情狀，認為公訴人對於被告丙○○、壬○○分別具
    體求處合併執行有期徒刑四年、二年八月，稍嫌過重，而分
    別量處如主文第二項至第四項所示之刑，並分別就被告丙○○、壬○○部分，定其應執行之刑，及就被告己○○部分諭
    知易科罰金之折算標準，以資懲儆。
(三)、扣案榔頭一支為被告丙○○所有，且為供其與被告賴東進共
    同為如附表編號三至六所示竊盜犯行所用之物，業據被告丙○○於本院審理時自承在卷，應依刑法第三十八條第一項第
    二款規定宣告沒收。而偽造「辛○○」名義之「臺灣大哥大
    行動通信網路業務服務申請書」及「手機交貨確認書」各一
    張業經行使交付他人，而非屬被告己○○所有，不生被告供
    犯罪所用之物沒收問題，但該二份文書上「辛○○」署押係
    屬偽造，且該二份文書雖未扣案，但無法證明已滅失，其上
    偽造共計二枚偽造之「辛○○」署押，應依刑法第二百十九
    條規定宣告沒收。另扣案行動電話四支，尚無積極證據足以
    證明與本案上開犯行有何關聯，且既非屬違禁物，爰不予宣
    告沒收。
據上論結，應依刑事訴訟法第三百六十九條第一項前段、第三百
六十四條、第二百九十九條第一項前段，刑法第二十八條、第五
十五條、第三百二十條第一項、第三百二十一條第一項第三款、
第三百五十四條、第二百十六條、第二百十條、第三百三十九條
第一項、第四十七條第一項、第四十一條第一項前段、第三十八
條第一項第二款、第二百十九條、第五十一條第五款，刑法施行
法第一條之一，判決如主文。
，判決如主文。
本案經檢察官乙○○到庭執行職務。
中　　華　　民　　國　　96　　年　　6 　　月　　21　　日
            刑事第八庭  審判長法  官  羅  得  村
                              法  官  張  靜  琪
                              法  官  陳  宏  卿
上列正本證明與原本無異。
偽造文書部分，得上訴。
其餘部分不得上訴。
如不服本判決應於收受送達後十日內向本院提出上訴書狀，其未
敘述上訴之理由者並得於提起上訴後十日內向本院補提理由書（
均須按他造當事人之人數附繕本）。
                              書記官  柯  孟  伶
中　　華　　民　　國　　96　　年　　6 　　月　　21　　日
【附表】
 ┌──┬────┬────┬─────────────┬────┬────┐
 │編號│時間    │行為人  │犯罪事實                  │所犯罪名│應處刑罰│
 ├──┼────┼────┼─────────────┼────┼────┤
 │一  │95年10月│丙○○  │南投縣草屯鎮○○路與碧山路│丙○○犯│丙○○處│
 │    │16日15時│        │交岔路口，徒手竊取停放於該│竊盜罪（│有期徒刑│
 │    │20分許  │        │處癸○○所駕駛之車牌號碼T9│刑法第32│5月     │
 │    │        │        │-4182號自用小客車內之皮包1│0條第1項│        │
 │    │        │        │個，內有現金新臺幣（下同）│）      │        │
 │    │        │        │2000 元、提款卡2張、身份證│        │        │
 │    │        │        │1張、健保卡1張、汽車駕照1 │        │        │
 │    │        │        │張及手機1支。             │        │        │
 ├──┼────┼────┼─────────────┼────┼────┤
 │二  │95年10月│丙○○  │南投縣草屯鎮○○街111號前 │丙○○、│丙○○處│
 │    │23日22時│壬○○  │，趁庚○○所駕駛車牌號碼  │壬○○共│有期徒刑│
 │    │30分許  │        │9508 -LJ號自小客車停放於該│同犯竊盜│5月     │
 │    │        │        │處旁下車購物時，徒手竊取置│罪（刑法│壬○○處│
 │    │        │        │於車內之皮包一個，內有身份│第320條 │有期徒刑│
 │    │        │        │證1張、手機1支、印章1顆。 │第1項） │4月     │
 ├──┼────┼────┼─────────────┼────┼────┤
 │三  │95年10月│丙○○  │南投縣草屯鎮○○街與明賢街│丙○○、│丙○○處│
 │    │25日19時│壬○○  │交岔路口，以客觀上足以為兇│壬○○共│有期徒刑│
 │    │許      │        │器之榔頭一支打破停放於該處│同犯攜帶│7月，榔 │
 │    │        │        │之子○○所駕駛之車牌號碼63│兇器竊盜│頭1支沒 │
 │    │        │        │18─HY號自用小客車車窗玻璃│罪（刑法│收。    │
 │    │        │        │，竊取置於車內之皮包一個  │第321條 │壬○○處│
 │    │        │        │，內有現金3700元、信用卡6 │第1項第3│有期徒刑│
 │    │        │        │張、提款卡2張、身份證1張、│款）    │6月，榔 │
 │    │        │        │健保卡1張、汽車駕照1張及公│        │頭1支沒 │
 │    │        │        │司章2顆。                 │        │收。    │
 ├──┼────┼────┼─────────────┼────┼────┤
 │四  │95年11月│丙○○  │草屯鎮○○街雙喜餐廳旁，以│丙○○、│丙○○處│
 │    │2日17時 │壬○○  │客觀上足以為兇器之上開榔頭│壬○○共│有期徒刑│
 │    │50分許  │        │一支打破停放於該處之廖淑芬│同犯攜帶│7月，榔 │
 │    │        │        │所駕駛之車牌號碼RG-9819號 │兇器竊盜│頭1支沒 │
 │    │        │        │自用小客車車窗玻璃，竊取置│罪（刑法│收。    │
 │    │        │        │於車內之現金10000多元、身 │第321條 │壬○○處│
 │    │        │        │份證1張、汽車及機車駕照各1│第1項第3│有期徒刑│
 │    │        │        │張、健保卡2張、郵局存摺3本│款）    │6月，榔 │
 │    │        │        │、印章3顆、提款卡3張、信用│        │頭1支沒 │
 │    │        │        │卡2張、MP31個、隨身碟1個及│        │收。    │
 │    │        │        │手機1支。                 │        │        │
 ├──┼────┼────┼─────────────┼────┼────┤
 │五  │95年11月│丙○○  │南投縣草屯鎮○○路○段207號│丙○○、│丙○○處│
 │    │6日20時 │壬○○  │，以客觀上足以為兇器之上開│壬○○共│有期徒刑│
 │    │許      │        │榔頭一支打破停放於該處之李│同犯攜帶│7月，榔 │
 │    │        │        │宥靚所駕駛之車牌號碼0650-M│兇器竊盜│頭1支沒 │
 │    │        │        │Z號自用小客車車窗玻璃，竊 │罪（刑法│收。    │
 │    │        │        │取置於車內之現金1000元及手│第321條 │壬○○處│
 │    │        │        │機1支。                   │第1項第3│有期徒刑│
 │    │        │        │                          │款）    │6月，榔 │
 │    │        │        │                          │        │頭1支沒 │
 │    │        │        │                          │        │收。    │
 ├──┼────┼────┼─────────────┼────┼────┤
 │六  │95年12月│丙○○  │南投市○○里○○路423號前 │丙○○、│丙○○處│
 │    │8日14時 │壬○○  │，以客觀上足以為兇器之上開│壬○○共│有期徒刑│
 │    │15分許  │        │榔頭一支打破停放於該處之陳│同犯攜帶│7月，榔 │
 │    │        │        │彥賓所有車牌號碼RE-2288號 │兇器竊盜│頭1支沒 │
 │    │        │        │自用小客車車窗玻璃，竊取置│罪（刑法│收。    │
 │    │        │        │於車內之背包二個，內有臺灣│第321條 │壬○○處│
 │    │        │        │中小企業銀行存摺及郵局存摺│第1項第3│有期徒刑│
 │    │        │        │各1本、私章5顆、汽車行照、│款）    │6月，榔 │
 │    │        │        │九合環保企業有限公司營業登│        │頭1支沒 │
 │    │        │        │記證、公司執照、工廠登記證│        │收。    │
 │    │        │        │各1張，土地所有權狀3張、清│        │        │
 │    │        │        │除許可證2張、九合環保業有 │        │        │
 │    │        │        │限公司印章2顆及公司請款單 │        │        │
 │    │        │        │12 張。                   │        │        │
 ├──┼────┼────┼─────────────┼────┼────┤
 │七  │95年10月│丙○○  │南投縣南投市○○路205號前 │丙○○犯│丙○○處│
 │    │27日16時│        │，趁辛○○所駕駛車牌號碼  │竊盜罪（│有期徒刑│
 │    │        │        │KY-7895號自小客車停放於該 │刑法第32│5月     │
 │    │        │        │處下車購物時，徒手竊取置於│0條第1項│        │
 │    │        │        │車內之皮包一個，內有現金  │）      │        │
 │    │        │        │1800 元、易利信行動電話1支│        │        │
 │    │        │        │（含門號0000000000號SIM卡1│        │        │
 │    │        │        │張）、信用卡4張、提款卡2張│        │        │
 │    │        │        │、駕駛執照、身份證、健保卡│        │        │
 │    │        │        │及行車執照各1張。         │        │        │
 └──┴────┴────┴─────────────┴────┴────┘
